【裁判字號】    89,易緝,27
【裁判日期】    890225
【裁判案由】    贓物
【裁判全文】
臺灣板橋地方法院刑事判決                          八十九年度易緝字第二七號
    公  訴  人  臺灣板橋地方法院檢察署檢察官
    被      告  乙○○
右列被告因贓物案件，經檢察官提起公訴（八十七年度偵字第二四二一二號），本院
判決如左：
    主  文
乙○○收受贓物，累犯，處有期徒刑肆月，如易科罰金以佰元折算壹日。
    事  實
一、乙○○前有多次竊盜前科，最近一次於民國（下同）八十六年八月六日復因竊盜
    案件，經本院判處有期徒刑七月，於八十六年九月十五日判決確定，並於八十七
    年二月六日徒刑執行完畢。猶不知悔改，於八十七年十月三十日上午十時三十分
    許，在臺北縣三重市（起訴書誤載為臺北市○○○街八十八號前，明知陳國榮（
    綽號「阿榮」，真實年籍不詳）之成年男子，所交付車牌號碼ＧＢＷ－二二三號
    之重型機車乙輛，為來源不明之贓物，竟仍向陳國榮借用而收受供作騎乘之用。
    嗣於八十七年十月三十日下午四時三十五分許，乙○○騎乘上開機車途經臺北縣
    三重市○○○街九十四號前，經警盤查始偵悉上情，並扣得鑰匙一支。
二、案經臺北市政府警察局大安分局報告臺灣板橋地方法院檢察署檢察官偵查起訴。
    理  由
一、訊據被告乙○○坦承於右揭時、地向該名陳國榮之成年男子借用而收受前揭車號
    之重型機車，並於騎乘至查獲地點時為警查獲等情不諱，惟矢口否認有右開被訴
    之贓物犯行，辯稱：伊不知是贓車，直到被抓之後才知道云云。經查本件上揭車
    號之重型機車為甲○○所有，係於八十七年十月九日上午八時許，在臺北縣三重
    市○○街一三一之一號前失竊乙節，業據被害人甲○○於警訊時指訴綦詳，有被
    害人簽具之贓物認領保管單及車輛竊盜、車牌失竊資料個別查詢報表－查詢車輛
    認可資料各乙紙附卷可稽，並有扣案鑰匙一支在卷可資佐證，足堪認定該機車為
    贓物無疑。又被告於警訊中業已供認知悉前揭機車係贓車乙節無訛，復於檢察官
    偵訊及本院調查時，始終供承該名陳國榮（綽號「阿榮」）之男子並未出示該機
    車之行車執照等證件，僅交給一把鑰匙等情不諱（見偵卷第九頁正面、第十八頁
    背面及本院八十九年一月二十四日訊問筆錄），被告復自承不知男子陳國榮之真
    實年籍與住址，也無從聯絡等情在卷，則被告與該名陳國榮之男子並非熟識，且
    被告所辯曾與之約定借用一小時後返還云云果屬真實，則迄其為警查獲時止，已
    時距有五小時之久，若謂被告於向陳國榮借用機車時毫無贓物之認識，焉能令人
    置信？足徵被告應有贓物之認識甚明，故被告前開所辯各節，無非係事後諉卸刑
    責之詞，殊無足採。本件事證明確，被告犯行洵堪認定，應予依法論科。
二、按刑法第三百四十九條第一項收受贓物罪之規定，為贓物罪之概括規定，凡與贓
    物罪有關，不合於搬運、寄藏、故買、牙保贓物之取得持有，均成立收受贓物罪
    。故核被告乙○○所為，係犯刑法第三百四十九條第一項之收受贓物罪。末查被
    告乙○○前於八十六年八月六日因竊盜案件，經本院判處有期徒刑七月，於八十
    六年九月十五日判決確定，並於八十七年二月六日徒刑執行完畢，有臺灣高等法
    院檢察署刑案紀錄簡覆表乙份在卷可參，其於受有期徒刑之執行完畢後，五年以
    內再犯有期徒刑以上之本罪，為累犯，應依刑法第四十七條之規定加重其刑。爰
    審酌被告前有多次竊盜前科，其素行不佳，及其犯罪之動機、目的、手段、犯罪
    所生之損害與犯罪後猶飾詞卸責之態度等一切情狀，量處如主文所示之刑，並諭
    知易科罰金之折算標準，以資懲儆。另扣案之機車鑰匙一支，係屬被害人甲○○
    所有之物，爰依法不併為沒收之諭知，附此敘明。
據上論斷，應依刑事訴訟法第二百九十九條第一項前段，刑法第三百四十九條第一項
、第四十七條、第四十一條，罰金罰鍰提高標準條例第一條前段、第二條，判決如主
文。
本案經檢察官彭聖斐到庭執行職務
中      華      民      國      八十九      年    二    月    二十五    日
                                臺灣板橋地方法院刑事第三庭
                                      法  官    陳志揚
右正本證明與原本無異。
如不服本判決，應於判決送達後十日內向本院提出上訴狀 (應附繕本) ，上訴於
臺灣高等法院。
                                      書記官    陳慶樹
中      華      民      國      八十九      年    三    月  三    日
附錄本案論罪科刑法條全文：
刑法第三百四十九條
  收受贓物者，處三年以下有期徒刑、拘役或五百元以下罰金。
  搬運、寄藏、故買贓物或為牙保者，處五年以下有期徒刑、拘役或科或併科一千元
  以下罰金。
  因贓物變得之財物以贓物論。


司法院資訊處製作；財團法人民間司法改革基金會備份。
